【裁判字號】    89,易緝,337
【裁判日期】    890609
【裁判案由】    誣告
【裁判全文】
臺灣臺中地方法院刑事判決                        八十九年度易緝字第三三七號
    公  訴  人  台灣台中地方法院檢察署檢察官
    被      告  乙○○
右列被告因誣告案件，經檢察官提起公訴（八十八年度偵字第二二一號），本院判決
如左：
    主  文
乙○○未指定犯人，而向該管公務員誣告犯罪，累犯，處拘役陸拾日，如易科罰金，
以參佰元折算壹日。
    事  實
一、乙○○曾有多次前科，最近一次係因竊盜案件，於民國八十六年二月十日經法院
    判處有期徒刑四月確定，並於八十六年六月十九日執行完畢，猶不知悔改；緣乙
    ○○為替甲○○調借支票，而於八十七年七月間某日，向劉秀純商借，劉秀純乃
    簽發台中市第三信用合作社中正分行帳號五一三六之三號、票號ＣＡ00000
    00號、面額新台幣二十四萬元、發票日為八十七年八月三十日之支票一張交付
    予乙○○。乙○○旋即將該支票借與甲○○，甲○○收受後，於八十七年七月二
    十一日晚上十八時五十九分許，以乙○○向劉秀純借用之0000000000
    號行動電話，與李延庭（起訴書誤載為李延廷）聯絡，並相約至台中市○○路國
    光國小大門口見面，嗣由乙○○駕車載甲○○前往上址後，甲○○下車將上開支
    票交付予李延庭以抵償債務。詎乙○○明知上開支票並未遺失，竟於八十七年八
    月二十八日，至台中市第三信用合作社中正分行謊報支票遺失申請掛失止付，並
    填具遺失票據申報書向該管警察機關未指定犯人而誣告他人犯罪。迨至八十七年
    八月三十一日，自李延庭處收受該張支票之持票人鄭永三，向台中市第九信用合
    作社南屯分社提示付款遭退票，始為票据交換所發現而報警查獲上情。
二、案經台中縣警察局霧峰分局報請臺灣臺中地方法院檢察署檢察官偵查起訴。
    理  由
一、訊據被告乙○○固坦承曾向劉秀純借用上開支票等情，惟矢口否認有右揭誣告犯
    行，辯稱：伊借得該張支票後，並未再轉借予甲○○，伊將該支票放在台中市○
    ○路六五九號店內抽屜中，約經過三天後，即發現該支票遺失等語。經查：右揭
    事實，業據被害人甲○○於警訊及偵審中指述綦詳，並經證人劉秀純及李延庭於
    警訊及偵查中分別供證屬實，復有上開支票、退票理由單、掛失票據申報書副本
    及掛失止付票據提示人資料查報表等影本各一件附卷可稽。且被告乙○○於偵查
    中亦自承：劉秀純將其申請之0000000000號行動電話借予伊使用等情
    ，而於八十七年七月二十一日下午十八時五十九分，該行動電話確有與李延庭使
    用之000000000號行動電話通話聯絡，此觀劉秀純所提出附卷之遠傳電
    信股份有限公司通聯記錄一份即明，顯見被告乙○○不僅將上開支票借予甲○○
    使用，並亦明知甲○○將該支票交付予李延庭無疑。被告空言所辯，無非事後圖
    卸刑責之詞，不足採信，事證明確，被告犯行洵堪認定。
二、核被告所為，係犯刑法第一百七十一條第一項之未指定犯人誣告罪。又被告曾因
    竊盜案件，於八十六年二月十日經法院判處有期徒刑四月確定，並於八十六年六
    月十九日執行完畢，此有臺灣高等法院被告全國前案紀錄表一件在卷可憑，其於
    五年以內再犯本件有期徒刑以上之罪，為累犯，應依刑法第四十七條規定，加重
    其刑。爰審酌被告多次前科、素行不佳，犯罪之動機、目的、手段、所生危害及
    犯後猶飾詞狡辯、不知悔改等一切情狀，量處如主文所示之刑，並諭知易科罰金
    之折算標準，以示懲儆。
據上論斷，應依刑事訴訟法第二百九十九條第一項前段，刑法第一百七十一條第一項
、第四十七條、第四十一條，罰金罰鍰提高標準條例第一條前段、第二條，判決如主
文。
中      華      民      國      八十九      年      六      月    九    日
                                        法  官 崔  玲 琪
右正本證明與原本無異。
如不服本判決，應於送達後十日內向本院提出上訴狀 （須附繕本） ，上訴於台灣高
法院台中分院。
                                        書記官
中      華      民      國      八十九      年      六      月   十三   日
附錄法條：
刑法第一百七十一條第一項：未指定犯人，而向該管公務員誣告犯罪者，處一年以下
徒刑、拘役或三百元以下罰金。


司法院資訊處製作；財團法人民間司法改革基金會備份。
